臺灣高等法院刑事判決　　　　　　　　95年度上訴字第4810號
上　訴　人　臺灣臺北地方法院檢察署檢察官
被　　　告　甲○○
上列上訴人因被告違反毒品危害防制條例案件，不服臺灣臺北地
方法院95年度訴字第1391號，中華民國95年11月30日第一審判決
（起訴案號：臺灣臺北地方法院檢察署95年度毒偵字第1992號）
，提起上訴，本院判決如下：
    主  文
上訴駁回。
    事  實
一、甲○○前於民國87年間，因施用毒品，經裁定令入勒戒處所
    強制戒治期滿，經臺灣板橋地方法院以88年9月4日88年度簡
    字第198號判決免刑確定。又於90年間，因施用毒品，經臺
    灣士林地方法院以90年8月17日90年度訴字第180號判決判處
    有期徒刑1年、5月，應執行刑有期徒刑1年2月確定，於93年
    2月29日縮刑期滿執行完畢。復於94年間，因施用毒品，經
    臺灣士林地方法院於95年6月9日以95年度訴字第422號判決
    判處有期徒刑1年，上訴後，經本院以95年10月30日95年度
    上訴字第3417號判決駁回上訴而確定。
二、甲○○自95年7月29日晚間9時許起，至同年月31日晚間8時
    許止，在臺北市○○○路路邊等處所，以將第一級毒品海洛
    因加入香煙煙草中，做成捲煙，點燃吸用之方式，接續數次
    施用第一級毒品海洛因。甲○○於95年7月31日晚間8時許，
    在臺北市中山區○○○路383巷22號前，為警盤查，扣得第
    一級毒品海洛因1小包（淨重0.02公克）。
三、案經臺北市政府警察局中山分局報請臺灣臺北地方法院檢察
    署檢察官偵查起訴。
    理  由
一、上揭被告甲○○施用第一級毒品海洛因之事實，(一)被告於上
    揭時、地，經警查獲時所採尿液，經臺灣尖端先進生技醫藥
    股份有限公司檢驗結果，呈嗎啡陽性反應，有該公司濫用藥
    物檢驗報告及臺北市政府警察局偵辦毒品案件尿液檢體委驗
    單，在卷可稽（見偵字第1992號卷第39、40頁）。(二)警方於
    被告身上扣得之白粉1小包，經法務部調查局鑑定結果，淨
    重0.02公克，含第一級毒品海洛因成分，有該局95年9月8日
    調科壹字第09523012030號鑑定書，附卷可按（見原審卷25
    頁）。(三)被告於警詢及檢察官訊問時，均供承於95年7月29
    日晚間9時許，在臺北市○○○路路邊，以將第一級毒品海
    洛因加入香煙煙草中，做成捲煙，點燃吸用之方式，施用第
    一級毒品海洛因（見偵字第1992號卷第8、29頁）；於原審
    供述：我自95年7月29日晚間9時許起，至同年月31日8時許
    ，為警查獲時止，總共施用3次（見原審卷第87、88頁）。
    (四)被告於87年間，因施用毒品，經裁定令入勒戒處所強制戒
    治期滿，經臺灣板橋地方法院以88年9月4日88年度簡字第19
    8號判決免刑確定。又於90年間，因施用毒品，經臺灣士林
    地方法院以90年8月17日90年度訴字第180號判決判處有期徒
    刑1年、5月，應執行刑有期徒刑1年2月確定，於93年2月29
    日縮刑期滿執行完畢。復於94年間，因施用毒品，經臺灣士
    林地方法院於95年6月9日以95年度訴字第422號判決判處有
    期徒刑1年，上訴後，經本院以95年10月30日95年度上訴字
    第3417號判決駁回上訴而確定。有卷附本院被告前案紀錄表
    可按，足認被告施用毒品犯行，並不適用毒品危害防制條例
    第20條關於觀察、勒戒或強制戒治規定。是以，本件事證明
    確，被告犯行堪以認定，應依法論科。
二、核被告所為，係違反毒品危害防制條例第10條第1項之施用
    第一級毒品罪。被告為施用而持有第一級毒品海洛因之低度
    行為，為施用之高度行為所吸收，不另論罪。按數行為於同
    時同地或密切接近之時地實施，侵害同一之法益，各行為之
    獨立性極為薄弱，依一般社會健全觀念，在時間差距上，難
    以強行分開，在刑法評價上，以視為數個舉動之接續施行，
    合為包括之一行為予以評價，較為合理者，為包括一罪之接
    續犯（最高法院95度臺上字第3190號判決參照）。被告於前
    揭密切接近之時、地，以相同方法，數次施用第一級毒品海
    洛因，侵害相同法益，揆諸上開說明，應論以接續犯。被告
    於90年間，因施用毒品，經臺灣士林地方法院以90年8月17
    日90年度訴字第180號判決判處有期徒刑1年、5月，應執行
    刑有期徒刑1年2月確定，於93年2月29日縮刑期滿執行完畢
    ，有本院被告前案紀錄表可憑，其於有期徒刑執行完畢後，
    5年以內故意再犯本件有期徒刑之罪，應依刑法第47條第1項
    規定，論以累犯，並加重其刑。
三、臺灣士林地方法院檢察署函請併案審理意旨略以（臺灣士林
    地方法院檢察署95年度毒偵字第2290號）：被告經通緝，於
    95年11月6日為警逮捕當日所採尿液，經檢驗結果，呈嗎啡
    陽性反應，因認被告於為警採尿時間，往前回溯5日內，有
    施用第一級毒品海洛因行為。上開施用海洛因行為，與起訴
    部分，有包括一罪之單純一罪關係，應併予審理等語。
四、經查，被告於警詢時否認於併案審理意旨所指時間，有施用
    海洛因犯行（見偵字第2290號卷第5頁）。另被告於95年11
    月16日，在原審供述：我施用毒品是心情不好。自95年7月
    31 日經警採尿後，我就打算不再施用海洛因。我最後1次施
    用海洛因時間，是95年7月31日，確實時間已不記得等語（
    見原審卷第82、88頁）。函請併案審理意旨所指被告施用海
    洛因時間，距離95年7月31日，已逾3個月之久，尚無時間上
    密切接近情形，被告又否認有意一直接續施用海洛因，未肯
    中斷，即難認函請併案審理部分，與起訴部分，有接續犯之
    單純一罪關係，而為起訴效力所及，本院即無從併予審理，
    應由檢察官另行偵查處理。
五、原審以被告罪證明確，適用簡式審判程序，援引毒品危害防
    制條例第10條第1項、第18條第1項前段，刑法第11條前段、
    第47條第1項、第38條第1項第2款，並審酌被告一再施用毒
    品，意志力薄弱，暨被告犯罪所生危害、犯罪後態度等一切
    情狀，量處有期徒刑1年2月，並諭知扣案之第一級毒品海洛
    因（淨重0.02公克），沒收銷毀之，空包裝袋1只沒收。原
    判決認事用法，核無不合，量亦尚稱妥適。檢察官上訴意旨
    ，以函請併案審理意旨所指被告施用毒品犯行，與起訴部分
    ，有單純一罪關係，原審未及併案審理，尚有違誤，指摘原
    判決不當，提起上訴，為無理由，應予駁回。
六、被告經合法傳喚，無正當理由不到庭，爰不待其到庭陳述，
    逕行判決。
據上論斷，應依刑事訴訟法第371條、第368條，判決如主文。
本案經檢察官鄭銘謙到庭執行職務。
中　　華　　民　　國　　96　　年　　1 　　月　　30　　日
　　　　　　　　　刑事第十三庭審判長法  官  曾德水
                                    法  官  王炳梁
                                    法  官  李錦樑
以上正本證明與原本無異。
如不服本判決，應於收受送達後10日內向本院提出上訴書狀，其
未敘述上訴之理由者並得於提起上訴後10日內向本院補提理由書
（均須按他造當事人之人數附繕本）。
                                    書記官  吳金來
中　　華　　民　　國　　96　　年　　1 　　月　　30　　日
附錄：本案論罪科刑法條全文：
毒品危害防制條例第10條第1項
施用第一級毒品者，處 6 月以上 5 年以下有期徒刑。
